臺灣高等法院臺中分院刑事判決　　96年度上重更(一)字第52號
上　訴　人　臺灣彰化地方法院檢察署檢察官
上　訴　人
即　被　告　甲○○
上　訴　人
即　被　告　丙○○
共　　　同
選任辯護人　劉淑華　律師
上列上訴人因被告等強盜殺人等案件，不服臺灣彰化地方法院94
年度重訴字第9號中華民國95年8月31日第一審判決（起訴及追加
起訴案號：臺灣彰化地方法院檢察署94年度偵字第2131、2347、
4894號），提起上訴，判決後經最高法院發回，本院更審判決如
下：
    主    文
原判決關於甲○○、丙○○部分均撤銷。
甲○○犯強盜殺人罪，處無期徒刑，褫奪公權終身，扣案之改造
手槍壹支（含彈匣壹個，槍枝管制編號：0000000000）、手銬壹
副、未扣案之尼龍繩索壹條均沒收；又轉讓第一級毒品，未遂，
處有期徒刑拾月，減為有期徒刑伍月；又毀棄他人之自用小客車
壹輛，足以生損害於他人，處有期徒刑拾月，減為有期徒刑伍月
。主刑部分應執行無期徒刑。
丙○○共同犯攜帶兇器強盜罪，處有期徒刑捌年，扣案之改造手
槍壹支（含彈匣壹個，槍枝管制編號：0000000000）、手銬壹副
、未扣案之尼龍繩索壹條均沒收。
    犯罪事實
一、甲○○與丙○○係配偶關係，均有不良素行紀錄，甲○○，
    曾因違反槍砲彈藥刀械管制條例、麻醉藥品管理條例案件，
    分別經臺灣雲林地方法院、臺灣高等法院臺南分院判處有期
    徒刑10月、8月確定，嗣定應執行刑為有期徒刑1年4月，並
    送監執行；復因違反槍砲彈藥刀械管制條例案件，經臺灣雲
    林地方法院判處有期徒刑1年2月確定，經接續執行於民國86
    年1月25日因假釋未經撤銷而視為執行完畢（尚未構成累犯
    ）；丙○○，前因妨害風化案件，經臺灣雲林地方法院判處
    有期徒刑2月，緩刑2年，於93年1月19日確定，其為下列行
    為時仍在緩刑中。
┌──────────────────────────────┐
│甲○○向許成裕借用具有殺傷力之改造手槍1支及土造子彈6顆      │
└──────────────────────────────┘
二、甲○○因長期施用毒品，家中經濟狀況不佳，竟思以持槍
    強盜之方式獲取財物及毒品，為取得供強盜用之槍、彈，以
    其懷疑丙○○在電動玩具店上班，與某男子發生外遇關係，
    打算去找丙○○及該名男子算帳，然因該男子有一些擁槍的
    朋友，故需要借用槍枝、子彈以防身云云為藉詞，向其在臺
    灣東成技能訓練所接受感訓處分而結識之許成裕（所犯未經
    許可寄藏、出借槍彈罪，業經本院前審以95年度上重訴字第
    67號判刑確定）借用槍彈，並於94年2月21日下午15時36 分
    許，駕駛自用小客車前往嘉義市○○街195巷33之31號6樓之
    1許成裕住處樓下，由許成裕明知未經許可，不得出借具有
    殺傷力之改造手槍及子彈，竟將其寄藏之具有殺傷力、仿
    BERETTA廠92FS型改造手槍1支（含彈匣1個）及具殺傷力之
    土造子彈6顆，出借予甲○○，甲○○明知具有殺傷力之槍
    枝及子彈，非經主管機關許可，不得持有，仍向許成裕借得
    而未經許可持有上開具有殺傷力之仿BERETTA廠92FS型改造
    手槍1支（含彈匣1個，槍枝管制編號：0000000000）及具殺
    傷力之土造子彈6顆，並向許成裕佯稱其保證借得之槍、彈
    僅供防身，不會出事連累到許成裕云云。
┌──────────────────────────────┐
│甲○○、丙○○共同未經許可持有前揭槍、彈及強盜取財          │
└──────────────────────────────┘
三、甲○○未經許可持有上揭槍、彈後，旋駕車返回雲林縣麥寮
    鄉○○路72號租住處，向丙○○表示其向許成裕借得上開槍
    彈，擬持以向綽號「阿進」之李天德強盜謀財，囑咐丙○○
    依其所言配合行動，丙○○明知未經許可，不得持有上揭槍
    、彈，竟與甲○○共同基於意圖為自己不法之所有及共同持
    有前揭槍彈強盜之犯意聯絡，由甲○○攜帶前揭槍彈及其所
    有之手銬1副、尼龍繩索1條（未扣案），2人先駕車前往雲
    林縣台西鄉○○村○○路24巷61號甲○○老家，由丙○○先
    將不知情之甲○○父親所有、內裝有汽油之桶子1個，搬上
    丙○○所有車號3316－JY號自用小客車之右前座置放，俾作
    為嚇唬李天德之用。同日（即94年2月21日）下午6時30分許
    ，甲○○以公共電話撥打李天德持用之門號0000000000號行
    動電話，佯稱欲向其購買毒品3錢云云，將李天德引誘至甲○○老家附近。俟李天德依約前來，2人見面後，甲○○即
    坐上李天德所駕駛之車號6761－JK號（登記為丁○○所有）
    自用小客車之右前座，並先向李天德表明伊最近手頭不便，
    希望李天德先賒欠1次等語，惟遭李天德拒絕，甲○○即依
    原強盜財物之計畫，持前開具殺傷力之改造手槍控制李天德
    ，並以其預藏之手銬1副，將李天德右手銬在方向盤上，剝
    奪李天德之行動，復令李天德駕駛該車在上址附近行駛，繼
    之令其停車，再強取其身上之現金新臺幣（下同）約4至5萬
    元及第一級毒品海洛因10餘包（含大小包，詳細重量不詳）
    ，甲○○、丙○○2人強盜上開李天德身上之財物及毒品海
    洛因得逞，均明知海洛因係屬毒品危害防制條例第2條第2項
    第1款所規定之第一級毒品，仍非法持有之。甲○○猶不罷
    手，仍令李天德續駕該車前往偏僻處所，並以其持用之門號
    0000000000號行動電話撥打丙○○持用之門號0000000000
    號行動電話，聯絡丙○○駕駛前開載有汽油桶之車號3316－
    JY號自用小客車，尾隨在車牌6761－JK號自用小客車後方，
    迨2車行駛至彰化縣芳苑鄉○○村○街幹11電線桿南方100公
    尺處產業道路第六公墓旁始停下，丙○○所駕駛車號3316－
    JY號自用小客車，隨之在數公尺外停等。
┌──────────────────────────────┐
│甲○○共同持槍強盜取財後復單獨槍殺李天德                    │
└──────────────────────────────┘
四、李天德遭甲○○、丙○○強盜財物及毒品後，為求脫身，便
    向甲○○表示其友人綽號「阿興」之成年男子近來財力甚佳
    ，可作為劫財之對象，並以門號0000000000號行動電話聯絡
    其同居人陳雅婷，欲詢問綽號「阿興」之聯絡電話；而在上
    開彰化縣芳苑鄉第六公墓旁等候聯絡「阿興」之期間，因李
    天德要求施用海洛因，甲○○乃將李天德之雙手改以尼龍繩
    索1條加以綑綁，並令李天德坐到小客車左後座。迄至當日
    （即21日）晚間近8時許，惟仍遍尋「阿興」不著，甲○○
    已感不耐，為威嚇李天德迅速聯絡綽號「阿興」之人，遂至
    停等在數公尺外之丙○○所駕駛車號3316－JY號自用小客車
    ，取來置於該車內之汽油桶，李天德見狀，心生畏懼，乃奮
    力掙脫尼龍繩索，並自該小客車左後車門逃出，甲○○見李
    天德逃出，立即將李天德制伏在路旁水溝邊，惟受李天德之
    逃脫舉動所激怒，竟利用李天德仍在其實施強盜犯罪之強暴
    行為所控制中之時機，超出其與丙○○共同持槍彈強盜財物
    之犯意聯絡範圍，於94年4月21日晚間約8時後之某時，另萌
    故意殺人之犯意，持上開改造手槍、子彈，以貼近接觸之方
    式，朝李天德頭部靠近左眼處擊發1槍，子彈由李天德左眼
    旁斜入左腦，致李天德因腦挫傷而當場死亡。
┌──────────────────────────────┐
│甲○○單獨毀損丁○○所有車號6761－JK號自用小客車            │
└──────────────────────────────┘
五、甲○○因見事態已不可收拾，為毀滅車牌6761－JK號自用小
    客車上所留之指紋等跡證，另基於毀損之犯意，單獨將前開
    其攜至現場之汽油潑灑在車牌6761－JK號自用小客車駕駛座
    內，並持其所有之打火機（未扣案，業已滅失）自駕駛座點
    火引燃而焚燬該車號6761－JK號自用小客車，致生損害於車
    主丁○○。事畢後，甲○○即由丙○○駕車前來接應逃離現
    場。
┌──────────────────────────────┐
│甲○○單獨轉讓第一級毒品海洛因予許成裕未遂                  │
└──────────────────────────────┘
六、甲○○於94年2月22日，前往嘉義市○○街195巷33之31號6
    樓之1許成裕住處，先向許成裕佯稱因為要追逐丙○○外遇
    之對象，要對空鳴槍時不小心將該名男子射殺云云，又為表
    示彌補之意，其明知第一級毒品海洛因不得非法轉讓，竟基
    於轉讓之犯意，將搶自李天德處之第一級毒品海洛因分出價
    量約10萬元之海洛因1大包，著手轉讓交予許成裕，惟遭許
    成裕拒絕而未遂，許成裕並將該第一級毒品海洛因丟棄在馬
    桶內沖掉而滅失。數日後（即94年2月25日前某日時），甲○○即將前開改造手槍1支及剩餘之土造子彈5顆以包裹盛裝
    ，以寄放在許成裕住處之管理室之方式歸還予許成裕；其餘
    搶自李天德處之第一級毒品海洛因及現金，均由甲○○、丙○○2人自行施用、花用淨盡（甲○○、丙○○施用毒品部
    分，分別經強制戒治及觀察勒戒後，分別經臺灣彰化地方法
    院檢察署檢察官以94年度毒偵字第1613號、94年度毒偵字第
    2002號為不起訴處分確定）。
七、嗣於94年2月22日上午7時許，李天德之遺體及遭焚毀之車號
    6761－JK號自用小客車，在上開案發現場被人發現並報警處
    理，經警循線於94年3月16日上午7時許，在台南縣善化鎮○○路3號查獲，扣得上開供強盜用之手銬1副，復於同日上午
    7時40分許，在嘉義縣水上鄉凌雲二村167號查扣上開改造手
    槍1支（含彈匣1個，槍枝管制編號：0000000000），及甲○○歸還之直徑約8.8MM土造子彈5顆、暨許成裕未經許可無故
    寄藏之具有殺傷力之子彈13顆（上開18顆子彈，其中4顆係
    口徑9MM之制式子彈，另14顆則為具直徑約8.8MM土造金屬彈
    頭之土造子彈，均經鑑定擊發）。
八、案經彰化縣警察局二林分局報告臺灣彰化地方法院檢察署檢
    察官偵查起訴，暨經丁○○就毀損部分訴由臺灣彰化地方法
    院檢察署檢察官追加起訴。
    理    由
　┌──────────────────────────────┐
壹│證據能力方面：　　　　                                      │
　└──────────────────────────────┘
    按被告以外之人於審判外之陳述，雖不符前4條之規定，而
    經當事人於審判程序同意作為證據，法院審酌該言詞陳述或
    書面陳述作成時之情況，認為適當者，亦得為證據；當事人
    、代理人或辯護人於法院調查證據時，知有第159條第1項不
    得為證據之情形，而未於言詞辯論終結前聲明異議者，視為
    有前項之同意，刑事訴訟法第159條之5定有明文。本案下列
    引為證據之證人陳述及書證，被告等及選任辯護人均不爭執
    其證據能力，且以之作為證據並無不當，依上揭法條之規定
    ，自均有證據能力，先予敘明。
　┌──────────────────────────────┐
貳│認定事實之證據及理由：                                      │
　└──────────────────────────────┘
一、訊據被告甲○○於本院審理中坦承前揭向許成裕借得槍彈而
    未經許可持之強盜殺人、毀損車號6761－JK號自用小客車及
    轉讓第一級毒品海洛因予許成裕未遂等犯行，並為認罪之答
    辯；被告丙○○坦承強盜犯行，惟辯稱是甲○○攜帶兇器，
    甲○○並未告訴伊要用槍彈去搶人家云云。
二、經查：
  (一)被告甲○○於94年2月21日下午15時36分許，在嘉義市○○
    街195巷33之31號6樓之1許成裕住處樓下，向許成裕借得前
    揭改造手槍1支及6顆土造子彈等事實，迭據被告甲○○於警
    、偵訊中供述綦詳，復有下列事證可資佐證：
  (1)被告甲○○於原審審理中具結證稱：案發當天我帶我女兒單
    獨前往許成裕住處，並在樓下等候許成裕拿槍下來，等我槍
    枝拿到之後，我向許成裕表示，我要回去，家裡還有一個小
    孩，沒有人照顧，我就載我女兒回家，借槍當天就去強盜李
    天德等語（見原審卷第5宗第24頁背面、26頁背面），核與
    共同被告許成裕供述之情節相符。
  (2)上揭槍、彈，係共同被告許成裕於93年年初（2月7日以後）
    某日，在嘉義市○○街、和平路口，受陳琨閎（已）之請
    託，代為保管藏放之改造手槍（含彈匣1個）及子彈，而經
    警查扣之手槍1支（含彈匣1個）及子彈18顆，經送內政部警
    政署刑事警察局鑑定結果，認為：送鑑手槍1支，係由仿
    BERETTA廠92FS型半自動手槍製造之金屬玩具手槍換裝土造
    金屬滑套、槍機、槍管而成之改造手槍（含彈匣1個，槍枝
    管制編號：0000000000)，機械性能良好，可擊發適用子彈
    ，具殺傷力。送鑑子彈18顆：4顆係口徑9MM之制式子彈，
    均具殺傷力；14顆係具直徑約8.8MM土造金屬彈頭之土造
    子彈，經採樣5顆試射，皆可擊發，均具殺傷力。送鑑未
    試射子彈13顆，再鑑定情形為：制式子彈4顆及土造子彈9
    顆，經試射皆可擊發，均具殺傷力，有該局94年4月8日刑鑑
    字第0940046616號槍彈鑑定書及96年5月31日刑鑑字第
    0960077633號函在卷可稽（見94年度偵字第2131號偵查卷第
    242至247頁、本院95年度上重訴字第67號卷第2宗第51頁）
    ，此部分事實堪信屬實。
  (二)被告甲○○、丙○○共同未經許可持有前揭槍、彈，及共同
    以該槍彈剝奪被害人李天德之行動自由，並強取被害人李天
    德之財物等情，迭據被告甲○○於警、偵訊中供述綦詳，復
    有下列事證可資佐證：
  (1)被告丙○○於原審95年8月8日審判期日供稱「甲○○跟許成
    裕借槍確實是以我婚外情的事情，借到槍以後，在車上甲○○才跟我說借槍要強盜李天德，因為那時候我有婚外情鬧彆
    扭，在外一個星期，我很無奈，我作太太的人，不可能讓先
    生去做那件事。他要去做這件事，我真的不贊成，但甲○○
    跟我說他要我做什麼，我就聽他的話去做，我們回去之後，
    他有打電話給李天德，那天是下午，之後叫我在家，他跟李
    天德接洽，然後我在家等，他跟我說叫我把汽油桶放在車上
    ，等他的電話」、「（問：你們當初準備那桶汽油，是要嚇
    李天德，還是要燒車順便燒李天德？）是要嚇李天德，拿槍
    只是一開始要控制李天德，汽油只是要嚇李天德，不是要用
    來燒死李天德」、「回到家後，甲○○就出去，我在家裡等
    ，後來就把汽油桶放在車子，等甲○○的電話，在案發當天
    之前，我都不在家，結果當天在車上，甲○○就突然說要犯
    案，我也很驚訝，但是甲○○就說我如何說，你如何做，我
    要去作這件事真的很無奈，強盜所得的錢留下來作家用及教
    育費用，毒品部分就由我跟甲○○留用」、「（問：你先生
    在跟你說這件事的時候，有無跟你說要把李天德殺死？）甲○○說要用槍制伏李天德，然後上手銬，沒有說要用槍殺李
    天德」等語（見原審卷第4宗第152、153頁），且被告甲○○就被告丙○○上開陳述，表示「沒有問題，丙○○所講的
    實在」等語（見原審卷第4宗第155頁）。
  (2)被告丙○○於95年8月24日在原審審理時供稱「（問：汽油
    是誰搬上車？）是甲○○叫我搬上車的，要強盜所用」「（
    問：他打電話叫你搬汽油桶，或是當面叫你搬的？）是借槍
    回來的路上，他就跟我說回到家後要把汽油桶搬到車上，我
    們回到家之後，我先把小孩帶下去，甲○○做自己的事，我
    就照他的指示搬汽油上車」、「汽油桶是我自己搬的」等語
    （見原審卷第5宗第27、28頁）；被告甲○○於同日在原審
    亦供稱：我用公共電話打給李天德，表明要跟他買3錢的毒
    品，約李天德到我台西的老家附近，我跟李天德說我身上剩
    4萬多元，李天德 3錢海洛因要賣我6萬6千元，我跟李天德
    說已經買那麼久了，都沒欠過，這次先讓我欠，但是李天德
    拒絕，雙方就起口角，發生口角後，我就拿起槍枝抵住李天
    德，並拿我身上預藏的手銬銬住李天德．．．並要求丙○○
    開車出來跟者我們的車，我們沿著產業道路往六輕開，過程
    中丙○○一直打電話說要去哪裡，我就說跟著就好等語（見
    原審卷第5宗第24至25頁）。
  (3)又關於被告甲○○下手強取被害人李天德財物之地點，業據
    被告甲○○於警詢中供稱「我就上車拿槍抵住李天德控制後
    ，我就叫他在我老家附近行駛．．．叫他停車並且用我事前
    預藏之手銬將他銬住，並搜括他身上金錢（現金3、4萬元）
    及毒品海洛因10幾包．．．然後就從紋港路行駛．．．往彰
    化縣大城鄉下西濱大橋行駛台17線約7、8公里後右轉1條產
    業道路，再行駛大約5百公尺後就右轉停在1條小水溝旁（案
    發現場）」等語（見94年度偵字第2131號偵查卷第30頁）；
    又於偵查中供稱「（問：在車上是否以手銬銬住許天德使其
    不能抗拒，再搜括他身上之財物？）是，先帶手銬，搜括他
    的財物」（見94年度偵字第2131號偵查卷第115頁）；其於
    本院審理中亦供稱「強取李天德的財物，是在我老家時就動
    手，在現場我並沒有取他的財物」等語，可知被告甲○○持
    槍強押被害人李天德駕車到達彰化縣芳苑鄉○○村○街幹11
    電線桿南方100公尺處產業道路第六公墓旁之前，即在雲林
    縣台西鄉○○村○○路附近下手強取李天德財物。至被告甲○○於原審審理中固供稱「我們沿著產業道路往六輕開．．
    ．到達案發地點，把他身上的財物都拿走」云云，與其於警
    詢、偵查中就下手強取財物地點之陳述先後不一致，惟被告
    對案件之陳述，容有記憶不完整或遺忘之情事，要難苛求其
    就所有細節完整記憶而為始終一致之陳述，核此尚不影響被
    告甲○○自白之憑信性，附此敘明。
  (4)另證人即共同被告甲○○於本院前審雖證稱：丙○○於88年
    9月10日、93年6月及同年12月27日就醫所受之傷害，係伊所
    毆打，除了上開事件以外，夫妻平日互動情形偶而還是會發
    生口角，丙○○與伊意見不同時，不敢違反伊的意見，因為
    她怕伊毆打云云等語。惟依中國醫藥大學北港附設醫院、全
    民醫院、黃榮標診所函送被告丙○○之病歷資料（見本院95
    年度上重訴字第67號卷第1宗第161、162、235至238頁、249
    至257頁）觀之，被告丙○○僅於89年9月10日因藥物過量及
    右手腕挫傷住院治療，91年5月2日因頭痛不止服用過量之普
    拿疼止痛藥、93年6月18日因右臉頰擦傷瘀血腫脹、93年12
    月27日因左食指裂傷接受診療，其傷勢均非甚重，且時間亦
    非密接，已難認有經常性遭受家庭暴力之情事；且被告丙○○迄於本院前審審理時始另辯稱因長期在被告甲○○之家暴
    陰影下，不敢反抗，只能依被告甲○○之指示行事云云，核
    屬文過卸責之詞，應非真實可採。
  (5)綜上可知，被告甲○○如何向許成裕借得槍彈、如何計畫持
    上開借得之槍彈強盜被害人李天德財物等情，被告丙○○均
    事先知情，且被告丙○○仍參與搬運汽油桶及駕車接應等部
    分行為，堪認被告丙○○與被告甲○○間，就上開共同未經
    許可持有前揭槍、彈，及共同以該槍彈剝奪被害人李天德之
    行動自由，並強取被害人李天德之現金及海洛因而非法持有
    第一級毒品等犯行間，有犯意聯絡及行為分擔。被告丙○○
    事後翻異前詞，否認伊與甲○○共同攜帶上揭槍彈強盜云云
    ，顯屬卸責之詞，不可採信。至被告甲○○於原審審理中曾
    稱：本案未事先與丙○○討論犯案過程，是伊單方面打電話
    叫丙○○開車跟在李天德的車子，她不知道跟車的目的云云
    ，亦與事實不符，要屬迴護之詞，尚難採為有利於被告丙○○之認定。
  (三)被告甲○○如何在實施前揭強盜犯罪之強暴行為所控制中之
    時機，單獨基於殺人之犯意，開槍殺害被害人李天德，有下
    列事證可資佐證：
  (1)被害人李天德係遭槍擊頭部，因腦挫傷而死亡等情，業經臺
    灣彰化地方法院檢察署檢察官督同法醫師、檢驗員相驗解剖
    屬實，並製有勘驗筆錄、解剖筆錄、驗斷書、相驗屍體證明
    書及鑑定結果報告書附卷可稽（見相驗卷第12、14、16、31
    至34、48頁）。又臺灣彰化地方法院檢察署榮譽法醫師即中
    山醫學大學附設醫院病理科醫師蔡崇弘解剖被害人李天德遺
    體鑑定結果，亦認「死亡原因：(甲)腦挫傷。(乙)槍擊」，「死
    亡方式：他為」，「解剖結論：解剖主要所見：槍擊傷乙
    處，左眼眶瘀傷，四肢多處擦傷或瘀傷。死亡時間：(甲)依
    胃內充滿未消化食物狀況，推定最後進食兩小時內。(乙)依相
    驗時屍僵情況，距相驗時間12小時以上。死因分析：(甲)死
    者遭槍擊，腦部受傷出血致死。(乙)死者全身燒灼程度不足以
    致死。(丙)手腳沾灰燼，用水可洗淨。(丁)死者氣管內並無吸入
    炭粒現象」，「彈道分析：槍擊傷乙處，靠近左眼。子
    彈由死者前方射擊，經由左眼旁，斜入左腦。射入口不規
    則，創緣顯微鏡下觀察到似火藥的黑色小顆粒，創口大於彈
    頭直徑，似接觸射現象」，此有中山醫學大學附設醫院病理
    科解剖鑑定報告書附卷可參（見相驗卷第50至54頁）。
  (2)被告甲○○業於94年3月16日警詢中供稱「．．．我就下車
    走到左後車門旁打開左後車門並跟他說阿進（即被害人李天
    德）對不起你，後來阿進聞到汽油味，他就推開左後座椅背
    ，並從左後車門逃出跳到水溝中，於是我就拿槍拉滑套，當
    時跳出1顆子彈，我就接著朝阿進頭部開1槍後，我就拿汽油
    桶往左後車門向車內潑灑汽油後點燃焚燒該車輛」等語（見
    94年度偵字第2131號偵查卷第30頁），足認被害人李天德確
    係遭被告甲○○持上開扣案之改造手槍朝其頭部射入1槍。
  (3)再依上開解剖鑑定結果可知，被害人李天德之死亡原因確係
    因頭部遭槍彈創所致；且證人即解剖法醫師蔡崇弘於原審審
    理中具結證稱：死者李天德係被持槍者以槍直接抵著頭部開
    槍，而且本件死者應該一被開槍就瞬間馬上死亡等語（見原
    審卷第4宗第15至17頁）。再法務部法醫研究所鑑定被害人
    李天德死因結果，亦認死者頭部槍擊入口成星狀表徵，支持
    為頭部接觸型（Hard Contact）槍擊傷，死者之頭部遭槍擊
    後必有大量血液由傷口處流出，且可在1分鐘內達腦死及出
    血性休克狀況，若未在短時間內急救，縱使腦部損傷尚使死
    者能存活，亦會因出血性休克死亡，有該研究所96年1月25
    日函送法醫所（95）醫鑑字第2238號法醫文書審查鑑定書在
    卷可憑（見本院95年度上重訴字第67號卷第1宗第221至227
    頁）。綜上足見被害人李天德係遭被告甲○○以接觸頭部之
    方式射擊死亡。
  (4)查殺人與傷害致死之區別，應以有無殺意為斷，即在加害人
    下手加害時有無死亡之預見，被害人受傷處所是否為致命部
    位，輕重如何，均為供認定有無殺意之參考。又人體頭部顱
    內有腦部、腦幹及腦動脈，為人體之生命中樞，為公眾周知
    之事，被告甲○○為智識成熟之成年人，自無不知之理；而
    槍枝與傳統之刀械最大之區別即在於槍枝可藉由火藥之推力
    強、距離遠而有效取人之生命，係對人體有強大殺傷力之工
    具，被告甲○○既以槍口接觸被害人李天德頭部時開槍射擊
    ，而依前揭解剖及鑑定結果，子彈係由死者前方射擊，經由
    左眼旁，斜入左腦，槍擊後必有大量血液由傷口處流出，參
    諸現場照片顯示，僅水溝旁遺有大片血跡（見相驗卷第121
    頁照片所示），足見被害人李天德自車上逃出後，已遭被告
    甲○○制伏在路旁水溝邊，被告甲○○始以槍枝接觸被害人
    李天德頭部而開槍射擊，被告甲○○並非在李天德逃跑之過
    程中，一時情急而不小心開槍射擊，被告於原審審理中所辯
    李天德已經快跑到水溝並回頭看我，我就直接開槍，當時我
    跟李天德距離大約3公尺，並非故意殺害李天德云云，顯與
    事實不符，不可採信。則被告甲○○既明知頭部是人體生命
    之中樞，且對之開槍射擊，必有強大之殺傷力，其竟於制伏
    逃跑之李天德後，仍以接觸李某頭部之方式，開槍射擊，足
    見被告甲○○開槍射擊李天德時，殺意甚堅。
  (5)再被告甲○○殺害被害人李天德之殺意起於何時一節，依法
    務部法醫研究所鑑定被害人李天德死因結果，認「由相驗時
    屍體呈無屍斑狀，支持死者亦有因腦死後心臟尚斷續作用達
    出血致出血性休克併同中樞神經休克之狀態，故在死者停屍
    現場僅有臉上近距離、接觸型槍擊傷殘留之血跡噴濺痕及血
    液殘留於臉上外，在停屍現場無較多量之流血殘留痕，支持
    死者已達休克死亡後再遭棄屍於已焚燒殆盡之火燒車旁」，
    可知被害人李天德係遭被告甲○○開槍射擊休克死亡後再遭
    棄屍於已焚燒殆盡之火燒車旁。至解剖被害人李天德遺體雖
    發現其腳部有燒灼傷所引起之水泡，惟依前揭法務部法醫研
    究所鑑定結果，認「由屍體局部有水泡仍可在死後因皮膚組
    織尚存活（人在休克死亡後，組織皮膚特性尚可存留30分鐘
    至數小時），故可尚有因物理熱灼引起等之泛紅、起水泡之
    組織反應、皮膚反應，此現象僅能支持在屍體棄置時，地面
    、火燒車尚有餘溫達燒灼死後皮膚組織之現象」，有前揭法
    醫文書審查鑑定書在卷可憑（見本院95年度上重訴字第67
    號卷第1宗第221至227頁），可知被害人李天德遺體腳部之
    水泡，應係燒灼死後皮膚組織之現象，尚難認被害人李天德
    於生前即遭火燒及，亦無從推論被告甲○○有何潑灑汽油至
    被害人所在車內後隨即點火引燃之行為。則綜觀上開跡證，
    應認被告甲○○在開槍射擊李天德當時，確有殺人之犯意，
    其在開槍射擊李天德之前，尚無從遽指已有殺人之犯意。
  (6)被告甲○○、丙○○於原審均坦承強押李天德之目的是要搶
    毒品及錢等語（見原審卷第5宗第40頁）；又被告甲○○在
    雲林縣台西鄉○○村○○路24巷61號其老家附近，坐上李天
    德所駕駛之車牌6761－JK號自用小客車之右前座後，即持改
    造手槍控制李天德並以預藏之手銬1副銬住李天德，使其不
    能抗拒，且令李天德續駕該車，嗣再強取李天德身上之現金
    及毒品海洛因，並駛至彰化縣芳苑鄉○○村○街幹11電線桿
    南方100公尺處產業道路旁，繼續剝奪李天德行動自由等情
    ，已見前述，可見被告甲○○係在實施前揭強盜犯罪之強暴
    行為所控制中之時機，另萌殺人之犯意而開槍殺害被害人李
    天德。再被告甲○○迭於警詢、偵查、原審及本院審理中始
    終供稱開槍係伊1人所為，當時丙○○並沒有在場，而是坐
    在車內等候接應，伊也沒有告訴丙○○會拿槍射殺李天德，
    是因為李天德衝出來伊才會開槍等語；核被告甲○○所述，
    與被告丙○○供稱伊都留在車上等候，伊事先不知道甲○○
    會持槍殺人等語相符，可知被告甲○○係受李天德之逃脫舉
    動所激怒而另萌殺人之犯意，而被告甲○○在開槍射擊李天
    德當時，被告丙○○並未在場，雖被告甲○○係利用其與被
    告丙○○共同實施前揭強盜犯罪之強暴行為所控制中之時機
    另為殺人犯行，尚難遽指被告丙○○與甲○○間，就該殺人
    犯行有何犯意聯絡或行為分擔，應認被害人李天德遭槍擊死
    亡，係被告甲○○1人單獨開槍所為。至被告丙○○於第1次
    警詢中固曾供稱其有下手綑綁被害人云云，惟被告丙○○於
    該次警詢之陳述，關於在何地、何種情形下如何綑綁被害人
    之情節（見94年度偵字第2131號偵查卷第38、39頁），與被
    告甲○○供述之情節不一致，尚難僅憑被告丙○○於第1次
    警詢中之簡略陳述，遽予推論被告丙○○與甲○○間，就上
    開殺人犯行有犯意聯絡或行為分擔，附此敘明。
  (四)被告甲○○如何毀損車號6761－JK號自用小客車等情，業據
    被告甲○○坦承不諱，核與證人即現場目擊者丙○○於原審
    具結證述之情節相符（見原審卷第4宗第152頁背面），並有
    車籍作業系統－查詢認可資料、焚燬車輛之照片在卷可稽；
    又彰化縣消防局現場勘查結果，亦認該車輛以人為縱火之可
    能性較大，有火災原因調查報告書在卷可憑（見0222專案警
    卷第26頁、相驗卷第90至122頁）。又依上開照片所示，該
    自用小客車已全部燒燬變形，自足以生損害於車輛所有人丁○○，此亦經被害人丁○○向檢察官提出告訴（見94年度他
    字第837號偵查卷第8頁），此部分事實至臻明確。
  (五)被告甲○○如何將搶自李天德處之第一級毒品海洛因轉讓部
    分予許成裕未遂，其餘搶自李天德處之海洛因及現金，供甲○○、丙○○2人自行施用、花用等情，業據被告甲○○於
    原審審理中供稱「我們在麥寮租屋處，清點搶到的財物及毒
    品，現金4、5萬，海洛因2大包，小包有10幾包．．．之前
    我向許成裕要求借槍的時候，我跟許成裕表明絕對不會出事
    ，後來出事了，我覺得不好意思，我不敢向許成裕說我去強
    盜，就編了一個理由，說我碰到一個曾經追求丙○○的男客
    人，雙方就追逐，我編了這個理由向許成裕說出事的原因，
    而為了彌補槍枝出事，我回台西老家拿一大包毒品，單獨前
    往許成裕住處，表明我跟許成裕說很對不起，向你借槍，卻
    出事，這包毒品補償你，許成裕說我不用毒品，就把毒品沖
    掉」，「（問：白粉是否搶到的？）是，就是兩大包中的其
    中壹包」、「搶到的海洛因跟丙○○一起施用，錢也花完了
    」等語見原審卷第5宗第25至26頁）；又於偵查中亦供稱「
    （問：許成裕分得多少？）價值10萬元的海洛因，沒給現金
    」等語（見94年度偵字第2131號偵查卷第115頁）；被告丙○○於原審亦供稱「強盜所得的錢留下來作家用及教育費用
    ，毒品部分就由我跟甲○○留用」等語（見原審卷第4宗第
    152頁）；又證人即共同被告許成裕於偵查中具結證稱「（
    問：甲○○使用該槍後，有無拿現金或毒品給你？）海洛因
    1包」、「（問：何時把毒品沖到馬桶？為何要沖到馬桶？
    ）我收到的那一天，因為我沒有使用，也沒有朋友在使用」
    等語（見94年度偵字第2131號偵查卷第226－2頁）。核被告
    甲○○與證人即共同被告許成裕所述情節大致相符，並有被
    告甲○○所持用門號0000000000號行動電話及被告許成裕所
    使用門號0000000000號行動電話之通聯紀錄在卷可稽（見外
    放之證物），堪信被告甲○○確將搶自李天德處之第一級毒
    品海洛因分出部分約10萬價量之海洛因1大包，再轉讓第一
    級毒品海洛因予許成裕，惟遭許成裕拒絕而未遂。至其餘搶
    自李天德處之海洛因，係留供甲○○、丙○○2人自行施用
    之事實，業經被告甲○○、丙○○供承在卷，又被告甲○○
    、丙○○施用毒品犯行，各經強制戒治及觀察勒戒後，分別
    經臺灣彰化地方法院檢察署檢察官以94年度毒偵字第1613號
    、94年度毒偵字第2002號為不起訴處分確定，有臺灣高等法
    院被告全國前案紀錄表在卷可稽，堪信被告甲○○、丙○○
    確將搶自李天德處之海洛因部分留供己用。
  (六)此外，復有上開改造手槍1支、用餘5顆土造子彈及手銬1 副
    扣案可證。綜上所述，本件事證已臻明確，被告甲○○、丙○○2人犯行堪予認定。
　┌──────────────────────────────┐
參│論罪科刑理由：　　　　                                      │
　└──────────────────────────────┘
一、法律變更之比較適用：被告行為後，刑法於94年2月2日修正
    公布，並於95年7月1日施行。按行為後法律有變更者，適用
    行為時之法律。但行為後之法律有利於行為人者，適用最有
    利於行為人之法律，現行刑法第2條第1項定有明文。有關本
    案新舊法比較如下：
  (一)查此次刑法第28條共同正犯規定，亦有修正，分別適用新、
    舊法比較結果，刑法第28條原規定「2人以上共同『實施』
    犯罪之行為者，皆為共同正犯」，新法修正為「2人以上共
    同『實行』犯罪之行為者，皆為共同正犯」，將舊法之「實
    施」修正為「實行」。原「實施」之概念，包含陰謀、預備
    、著手及實行等階段之行為，修正後僅共同實行犯罪行為始
    成立共同正犯。是新法共同正犯之範圍已有限縮，排除陰謀
    犯、預備犯之共同正犯。新舊法就共同正犯之範圍既因此而
    有變動，自屬犯罪後法律有變更，而新法之規定並非較有利
    於被告，應適用被告行為時之規定。
  (二)刑法第55條牽連犯之規定業經修正刪除，刪除後數行為將予
    分論併罰，而數罪併罰之結果較論以牽連犯裁判上一罪之情
    形為重。經比較新舊法結果，以修正前舊法之規定有利於被
    告，自應適用行為時即舊法之規定，即應依牽連犯之規定論
    處。
  (三)關於未遂犯之規定，修正前刑法第25條第2項規定：「未遂
    犯之處罰，以有特別規定者，為限」，第26條前段規定：「
    未遂犯之處罰，得按既遂犯之刑減輕之」，而修正後刑法第
    25條第2項規定：「未遂犯之處罰，以有特別規定者為限，
    並得按既遂犯之刑減輕之」，比較結果，修正後之刑法並非
    較有利於被告，應適用修正前之規定。
  (四)關於法定刑罰金部分：修正後刑法第33條第5款規定「罰金
    ：新臺幣一千元以上，以百元計算之」，與修正前刑法第33
    條第5款規定「罰金：一（銀）元以上」相較，刑法分則中
    關於有罰金刑之規定者，於修正前最低度之法定刑係銀元1
    元即新臺幣3元，而於修正後則係新臺幣1000元，比較修正
    前後之規定，修正後之規定並未非有利於被告，應適用修正
    前刑法第33條第5款之規定。
  (五)被告行為後，刑法關於第38條沒收之規定亦有修正。即修正
    前刑法第38條規定「左列之物沒收之：一、違禁物。二、供
    犯罪所用或犯罪預備之物。三、因犯罪所得之物。前項第一
    款之物，不問屬於犯人與否，沒收之。第一項第二款、第三
    款之物，以屬於犯人者為限，得沒收之。但有特別規定者，
    依其規定」；修正後刑法第38條規定：「下列之物沒收之一
    、違禁物。二、供犯罪所用或犯罪預備之物。三、因犯罪所
    生或所得之物。前項第一款之物，不問屬於犯罪行為人與否
    ，沒收之。第一項第二款、第三款之物，以屬於犯罪行為人
    者為限，得沒收之。但有特別規定者，依其規定」，核從刑
    應依附於主刑，有關被告所犯前開罪刑之主刑，與主刑有
　　關之共犯、牽連犯等事由，均適用修正前之刑法相關規定，
    有關從刑之沒收規定，自亦應從屬適用修正前刑法第38條之
    規定。
  (六)至刑法第55條想像競合犯之規定，並無變更，刑法第11條、
    規定，僅作文字修正，均無刑法第2條第1項之適用。
二、對被告等論罪之說明：
  (一)按強盜罪以強暴、脅迫等方法，致使不能抗拒為構成要件之
    一，當然含有妨害被害人自由之性質，故犯強盜罪而有妨害
    被害人之自由時，是否另論以妨害自由罪名，應就行為人之
    全部犯罪行為實施過程加以觀察。倘妨害自由行為時，強盜
    行為尚未著手實施，可依其情形認為妨害自由、強盜犯罪間
    具有方法結果之牽連關係；若強盜犯行業已著手實施，則所
    為強暴、脅迫等非法方法剝奪被害人行動自由行為，應包括
    在強盜行為之內，無另行成立刑法第302條第1項之妨害自由
    罪之餘地（最高法院92年度台上字第2184號判決要旨參照）
    。被告甲○○係於其雲林縣台西鄉○○村○○路24巷61號老
    家附近，坐上李天德所駕駛之車號6761－JK號自用小客車之
    右前座，旋持前開改造手槍控制李天德，並以預藏之手銬銬
    住李天德，使其不能抗拒，且令李天德駕駛該車在上址附近
    行駛，繼之令其停車而強取李天德身上之現金及毒品海洛因
    ，再令其續駕該車駛至彰化縣芳苑鄉○○村○街幹11電線桿
    南方100公尺處產業道路旁，繼續剝奪李天德行動自由，已
    見前述，有關妨害自由及強盜之時間、地點並非密接關連，
    則其於剝奪李天德行動自由時，強盜之行為尚未著手實施，
    當屬另一妨害自由行為，非包括在強盜行為之內。
  (二)刑法第332條第1項關於強盜殺人罪之結合犯，係結合強盜與
    殺人兩罪而成立之犯罪，固於行為人以殺人為實施強盜之方
    法，或在行劫之際故意殺人，亦即凡利用實施強盜之時機而
    故意殺人，兩者有所關連者，即構成此罪。被告甲○○於李
    天德企圖逃跑不成，經其制伏在路旁水溝邊後，起意開槍殺
    人，則強盜與殺人之時間有銜接性，地點有同一性，自係利
    用李天德仍在其實施強盜犯罪之強暴行為所控制中之時機而
    故意殺人，其強盜與故意殺人間顯有關連，核屬犯強盜罪而
    故意殺人。
  (三)被告甲○○、丙○○持槍彈強押並以手銬銬住李天德，剝奪
    李某之行動自由，進而強取李天德之現金及毒品海洛因；被
    告甲○○另利用李天德仍在其實施強盜犯罪之強暴行為所控
    制中之時機，開槍殺害李天德，且放火燒毀丁○○之自用小
    客車，復將搶自李天德處之第一級毒品海洛因轉讓予許成裕
    未遂；被告甲○○、丙○○2人另將搶自李天德處之海洛因
    部分供己施用。核被告甲○○所為，係犯槍砲彈藥刀械管制
    條例第8條第4項之未經許可持有可發射子彈具有殺傷力之改
    造手槍罪、同條例第12條第4項之未經許可持有子彈罪、刑
    法第302條第1項剝奪人行動自由罪、同法第332條第1項強盜
    殺人罪、同法第354條毀損罪、毒品危害防制條例第8條第5
    項、第1項之轉讓第一級毒品未遂罪。被告丙○○所為，係
    犯槍砲彈藥刀械管制條例第8條第4項之未經許可持有可發射
    子彈具有殺傷力之改造手槍罪、同條例第12條第4項之未經
    許可持有子彈罪、刑法第302條第1項剝奪人行動自由罪、同
    法第330條第1項攜帶兇器強盜罪。
  (四)被告甲○○、丙○○所犯刑法第302條第1項剝奪人行動自由
    罪部分，及被告甲○○所犯毒品危害防制條例第8條第5項、
    第1項之轉讓第一級毒品未遂罪，雖檢察官起訴書理由欄未
    予論述，惟事實欄已有敘明（見起訴書第2頁第13行以下、
    第3頁第6行），均應加以審究。至被告甲○○、丙○○於剝
    奪李天德之行動自由中，命其續駕車，所為固合於刑法第
    304條以強暴使人行無義務之事或妨害人行使權利，惟仍應
    視為剝奪行動自由之部分行為，不另論罪。又被告甲○○、
    丙○○2人非法持有第一級毒品之行為，已分別為其等轉讓
    、施用等行為所吸收，均不另論罪。而被告甲○○、丙○○
    施用毒品犯行，各經強制戒治及觀察勒戒後，分別經臺灣彰
    化地方法院檢察署檢察官以94年度毒偵字第1613號、94年度
    毒偵字第2002號為不起訴處分確定，自無庸另以論究。
  (五)被告甲○○、丙○○就上開所犯未經許可持有改造手槍罪、
    未經許可持有子彈罪、剝奪人行動自由罪間；被告丙○○就
    攜帶兇器強盜罪與被告甲○○間，互有犯意聯絡及行為分擔
    ，為共同正犯。
  (六)被告甲○○、丙○○以一持有行為同時觸犯未經許可持有改
    造手槍罪及未經許可持有子彈罪，屬想像競合犯，均應依刑
    法第55條規定，從一重之未經許可持有可發射子彈具有殺傷
    力之改造手槍罪處斷。
  (七)被告甲○○所犯未經許可持有改造手槍罪、剝奪人行動自由
    罪、強盜殺人罪間；被告丙○○所犯未經許可持有改造手槍
    罪、剝奪人行動自由罪、攜帶兇器強盜罪間，互有方法目的
    之牽連關係，均應依修正前刑法第55條後段之規定，被告甲○○從較重之強盜殺人罪；被告丙○○從較重之攜帶兇器強
    盜罪處斷。而被告甲○○所犯轉讓第一級毒品未遂犯行，應
    減輕其刑。
  (八)被告甲○○將其行搶得來之贓物第一級毒品海洛因轉讓未遂
    ，其動機固為彌補借用槍枝出事，惟係被告甲○○另行起意
    所為，其所犯強盜殺人罪、毀損罪及轉讓第一級毒品未遂罪
    等罪間，犯意各別，行為互殊，應予分論併罰。
三、原審對被告甲○○、丙○○論罪科刑，固非無據。惟有下列
    違誤之處：
  (一)被告許成裕出借槍彈及被告甲○○、丙○○持有槍彈之日期
    係94年2月21日，原審誤認係94年2月20日，尚有未洽。
  (二)被告甲○○、丙○○應另論處刑法第302條第1項剝奪人行動
    自由罪，原審誤認包括於強盜行為；又被告甲○○另應論處
    毒品危害防制條例第8條第5項、第1項之轉讓第一級毒品未
    遂罪，原審未予論究，核有未當。
  (三)被告甲○○係犯刑法第332條第1項強盜殺人罪，原審誤依刑
    法第330條第1項加重強盜罪及同法第271條第1項殺人罪分論
    併罰，自有未合。
  (四)為紀念解除戒嚴20週年，予罪犯更新向善之機，所制定之中
    華民國96年罪犯減刑條例業於96年7月16日生效實施，被告
    甲○○犯罪時間在中華民國96年4月24日以前，所犯毀損罪
    及轉讓第一級毒品未遂罪等罪，合於減刑條件，原審未及適
    用，容有未合。
四、被告甲○○上訴，指摘原審判決量刑過重，被告丙○○上訴
    ，亦指摘原審判決量刑過重，復否認共同持槍攜帶兇器之犯
    行，均無理由。而檢察官上訴意旨認原審未認定共同被告許
    成裕犯強盜罪一節，惟證人即被告甲○○於原審已明確證述
    共同被告許成裕未共謀強盜而出借槍彈，事後亦未分得強盜
    所得之金錢及毒品等語（見原審卷第4宗第19至24頁、第5宗
    第24至25頁）；證人即被告丙○○於原審亦明確證述共同被
    告許成裕未同謀參與強盜李天德之財物，其在警詢、偵查之
    所以指證許成裕，係甲○○事後因還槍事宜對許成裕心生不
    滿，始要求其指稱許成裕亦有參與強盜等語（見原審卷第4
    宗第151、152頁），核證人甲○○、丙○○前揭陳述大致相
    符，且查無其他不可信之情事，應屬可採；而共同被告許成
    裕所犯未經許可寄藏、出借槍彈罪，業經本院前審以95年度
    上重訴字第67號判刑確定，其被訴共同強盜罪嫌部分，因犯
    罪不能證明，亦同時因檢察認與其被訴成罪部分有裁判上不
    可分關係，而不另為無罪之諭知確定在案，有該判決在卷可
    稽，自難就被告甲○○、丙○○所犯攜帶兇器強盜罪部分，
    將共同被告許成裕論為共同正犯，檢察官此部分上訴亦無理
    由。
五、另檢察官上訴意旨以原審誤認被告甲○○非強盜殺人之結合
    犯，指摘原判決不當，為有理由，且原審判決有上揭瑕疵可
    指，自應由本院將原審判決關於被告甲○○、丙○○部分予
    以撤銷改判。爰審酌被告甲○○、丙○○均有不良素行紀錄
    （見卷附臺灣高等法院被告前案紀錄表），被告甲○○、丙○○持有槍彈之數量不多、時間不長，被告甲○○、丙○○
    犯罪之動機、目的均僅為圖一己之私利，竟不思循正常管道
    工作賺取金錢，反圖謀持槍強盜財物，對社會治安所生危害
    甚鉅，惡性非輕，而被告甲○○於強盜中竟視人命為無物，
    以剝奪他人生命之方式行兇，且行兇之手段殘暴，對社會治
    安所生之危害重大，並具有極高之潛在危險性，被告甲○○
    於本院審理中已為認罪之答辯，被告丙○○就強盜李天德財
    物部分亦坦承不諱，均有悔悟之意，且被告甲○○、丙○○
    於本院前審審理中已與被害人李天德家屬達成和解並支付部
    分賠償金（見本院95年度上重訴字第67號卷第1宗第220、
    231頁和解筆錄及收據），被告甲○○之行為固惡性重大，
    然既能認罪坦承犯行，復已為部分之民事賠償，尚未達求其
    生而不可得之程度等一切情狀，分別量處如主文第2、3項所
    示之刑，被告甲○○所犯毀損罪及轉讓第一級毒品未遂罪部
    分，並減其刑期2分之1，而宣告無期徒刑部分，並依刑法第
    37條第1項之規定宣告褫奪公權終身，併定其應執行刑。至
    選任辯護人於本院前審及本院本審審理中為被告丙○○辯護
    略稱其因家暴陰影而不得不配合犯罪，顯堪憫恕云云，為被
    告甲○○辯護略稱其多年受毒品危害，而其向被害人李天德
    購買毒品，散盡所有積蓄，窮困之際向李天德賒欠毒品，遭
    李天德奚落，才以李天德為洗劫對象，其犯後深感悔悟，態
    度良好，請酌減其刑云云；惟被告丙○○並無因家暴陰影而
    不得不配合犯罪之事；被告甲○○持槍強盜殺人，僅因受被
    害人李天德之逃脫舉動所激怒，即在被害人李天德前方以近
    距離接觸方式槍殺之，行兇手段殘暴，均詳述如前，被告甲○○、丙○○2人所為，在客觀上無從引起一般之同情，其
    犯罪情狀顯無可憫之處，自無從依刑法第59條規定酌減其刑
    ，附此敘明。
六、按沒收為從刑之一種，依主從不可分原則，應附隨於主刑而
    同時宣告之（最高法院78年度臺非字第72號判例參照）。扣
    案之改造手槍1支（含彈匣1個，槍枝管制編號：00000000
    00），係屬違禁物，應依修正前刑法第38條第1項第1款規定
    宣告沒收。扣案之手銬1副係被告甲○○所有供其與被告丙○○共同犯罪之用，業據其陳明在卷；又被告甲○○所有供
    其等犯罪用之尼龍繩索1條，固未扣案，惟依卷附之焚燬車
    輛照片及彰化縣消防局現場勘查結果，案發現場及焚燬車輛
    內並未發現遭焚碳化後之尼龍繩索殘跡（見相驗卷第90至
    122 頁火災原因調查報告書），查無證據證明該尼龍繩索1
    條已經滅失，均應依修正前刑法第38條第1項第2款之規定宣
    告沒收。至扣案之子彈均經鑑驗機關試射，已失其子彈之結
    構及性能，不具殺傷力，已非違禁物，自無宣告沒收之必要
    ；至其餘經扣案之物品，均非屬違禁物，亦非供本件犯罪所
    用或供犯罪預備或因犯罪所得之物，爰均不予宣告沒收，附
    此敘明。
據上論斷，應依刑事訴訟法第369條第1項前段、第364條、第299
條第1項前段，槍砲彈藥刀械管制條例第8條第4項、第12條第4項
，毒品危害防制條例第8條第5項、第1項，刑法第11條前段、第2
條第1項，修正前刑法第28條，刑法第302條第1項、第330條第1
項、第332條第1項、第55條，修正前刑法第26條前段、第55條後
段，刑法第37條第1項、修正前刑法第38條第1項第1款、第2款、
刑法第51條第4款，中華民國96年罪犯減刑條例第2條第1項第3款
，第7條，罰金罰鍰提高標準條例第1條前段，判決如主文。
本案經檢察官乙○○到庭執行職務。
中　　華　　民　　國　　96　　年　　12　　月　　20　　日
            刑事第七庭  審判長法　官　林　榮　龍
                              法　官　張  惠　立
                              法　官　鄭　永　玉
上列正本證明與原本無異。
如不服本判決應於收受送達後十日內向本院提出上訴書狀，其未
敘述上訴之理由者並得於提起上訴後十日內向本院補提理由書（
均須按他造當事人之人數附繕本）。
                                書記官　　瑞　芳
中　　華　　民　　國　　96　　年　　12 　月　　 20 　日
